【裁判字號】    97,易,2737
【裁判日期】    971219
【裁判案由】    竊盜
【裁判全文】
臺灣臺北地方法院刑事判決              97年度易字第2737號
公  訴  人  臺灣臺北地方法院檢察署檢察官
被      告  甲○○
輔  佐  人  乙○○
上列被告因竊盜案件，經檢察官提起公訴（九十七年度偵字第八
九二三號），本院判決如下：
    主    文
甲○○竊盜，處拘役肆拾日，如易科罰金，以新臺幣壹仟元折算
壹日。
    犯罪事實
一、甲○○於民國九十六年十一月二十二日上午十時許，與友人
    丙○○一同前往辛○○所經營，位在臺北市○○區○○路一
    五六號之力捷汽車材料有限公司，修理其等所共同駕駛之計
    程車引擎時，因見辛○○將其所持有ＮＯＫＩＡ牌，型號為
    六一三一之行動電話一具及ＮＯＫＩＡ牌，型號為六○三○
    之行動電話一具均置放在力捷汽車材料有限公司內之音響喇
    叭上無人看管，竟意圖為自己不法之所有，乘辛○○疏未注
    意之際，徒手竊取辛○○所有置放在該音響喇叭上之Ｎ○Ｋ
    ＩＡ牌，型號為六一三一之行動電話一具及辛○○之父賴振
    雄所有，辛○○所使用之ＮＯＫＩＡ牌，型號為六○三○之
    行動電話一具，得手後，於同日下午五時許，在臺北市○○
    區○○街與康定路口，以新臺幣（下同）一千五百元之價格
    ，將上開行動電話二具均販售予丁○○（丁○○所涉犯故買
    贓物部分業經臺灣臺北地方法院檢察署檢察官以九十七年度
    偵字第八九二三號為緩起訴處分確定）。嗣丁○○於同日晚
    上九時許，在臺北市萬華區○○○路三六號一○○室之聯強
    電信聯盟南子通訊行內，以三千六百元之價格，將上開行動
    電話二具販售予不知情之該通訊行店長壬○○，壬○○再於
    九十六年十一月二十五日，在上開聯強電信聯盟南子通訊行
    內，以四千元之價格，將前開Ｎ○ＫＩＡ牌，型號為六一三
    一之行動電話一具販售予不知情之戊○○，而為警循線查獲
    ，始知上情。
二、案經辛○○訴由臺北市政府警察局移送臺灣臺北地方法院檢
    察署檢察官偵查起訴。
    理    由
壹、證據能力部分：
  一、按被告以外之人於偵查中向檢察官所為之陳述，除顯有不
      可信之情況者外，得為證據，刑事訴訟法第一百五十九條
      之一第二項定有明文。查，告訴人辛○○、證人丙○○及
      丁○○於九十七年五月十四日偵查中分別以證人身分具結
      向檢察官所為之證述，均查無何顯不可信之情況，依刑事
      訴訟法第一百五十九條之一第二項規定，均得為證據。
  二、次按被告以外之人於審判外之言詞或書面陳述，除法律有
      規定者外，不得作為證據。被告以外之人於審判外之陳述
      ，雖不符前四條之規定，而經當事人於審判程序同意做為
      證據，法院審酌該言詞陳述或書面陳述作成時之情況，認
      為適當者，亦得為證據。當事人、代理人或辯護人於法院
      調查證據時，知有刑事訴訟法第一百五十九條第一項不得
      為證據之情形，而未於言詞辯論終結前聲明異議者，視為
      有前項之同意，刑事訴訟法第一百五十九條第一項、第一
      百五十九條之五分別定有明文。查，本案所據以認定事實
      之其餘證據，部分屬傳聞證據，惟檢察官及被告甲○○均
      未於本院言詞辯論終結前聲明異議，本院審酌該等言詞或
      書面陳述作成之情況，並無非出於任意性或不正取供，或
      違法或不當情事，且客觀上亦無不可信之情況，堪認為適
      當，依刑事訴訟法第一百五十九條之五第二項規定，均得
      作為證據，先予敘明。
貳、有罪部分：
  一、訊據被告固坦承於前開時間、地點，前往告訴人所經營之
      力捷汽車材料有限公司修理其與證人丙○○所共同駕駛之
      計程車引擎之事實，惟矢口否認有何竊盜犯行，辯稱：伊
      確實沒有作這件事情，雖然告訴人含意有說到伊離開以後
      發現行動電話不見，但伊離開去吃飯馬上又回來，告訴人
      的工作場所是開放式的，那天車子來往很多，並不能確定
      是伊去偷竊的，況且因為伊在九十五年中風，所以每天都
      要到西藥房去量血壓，當日下午五時許，伊人不在臺北市
      萬華區○○街與康定路口那裡云云。經查：
  （一）告訴人於九十六年十一月二十二日上午十時許，將其所
        有Ｎ○ＫＩＡ牌，型號為六一三一之行動電話一具及其
        父賴振雄所有，其所使用之ＮＯＫＩＡ牌，型號為六○
        三○之行動電話一具均置放在其所經營，位在臺北市○○區○○路一五六號之力捷汽車材料有限公司內之音響
        喇叭上，嗣於同日下午一時許，始發現前開二具行動電
        話均為他人所竊等事實，為被告所不爭執，核與告訴人
        於偵查及本院審理時證述情節相符，並有贓物認領保管
        單一紙在卷可稽，應堪認定。
  （二）被告於九十六年十一月二十二日下午五時許，在臺北市
        萬華區○○街與康定路口，以一千五百元之價格，將上
        開行動電話二具均販售予證人丁○○，證人丁○○復於
        同日晚上九時許，在臺北市萬華區○○○路三六號一○○室之聯強電信聯盟南子通訊行內，以三千六百元之價
        格，將上開行動電話二具販售予證人即該通訊行店長壬○○，證人壬○○再於九十六年十一月二十五日，在上
        開聯強電信聯盟南子通訊行內，以四千元之價格，將前
        開Ｎ○ＫＩＡ牌，型號為六一三一之行動電話一具販售
        予證人戊○○，並將前開ＮＯＫＩＡ牌，型號為六○三
        ○之行動電話一具借予證人己○○使用等事實，業據證
        人丁○○於偵查及本院審理時證述綦詳，復經證人壬○○、己○○於本院審理時證述明確，並經證人戊○○於
        警詢時供述屬實，並有臺北市政府警察局指認犯罪嫌疑
        人紀錄表、估價單、通聯調閱查詢單、臺北市政府警察
        局刑事警察大隊扣押物品目錄表及系爭手機照片等件附
        卷可參，堪予認定。
  （三）被告雖辯稱告訴人的工作場所是開放式的，那天車子來
        往很多，並不能確定是伊去偷竊的，況且因為伊在九十
        五年中風，所以每天都要到西藥房去量血壓，當日下午
        五時許，伊人不在臺北市○○區○○街與康定路口那裡
        云云。惟證人丁○○於本院審理時以證人身分到庭結證
        稱：伊於九十六年十一月二十二日下午去廣州街與康定
        路交叉口，用現金一千五百元買兩支諾基亞牌的手機，
        在伊的印象中應該就是被告賣伊手機等語明確。證人即
        在臺北市○○區○○街九四號經營西藥房之庚○○固於
        本院審理時到庭證稱：被告每天都會到伊那裡量血壓，
        九十六年十一月二十二日當天，被告還不到五點就到伊
        那裡量血壓，六點多離開，因為他的習慣都這樣，每天
        都是去一個多小時才走，伊沒有請他吃飯，伊等還會聊
        天等語，然證人庚○○於本院同一審判期日中亦證稱：
        「有時候被告會早一點回去」、「（問：你確認他那天
        四點多去，六點多才走嗎？）那天我確定他有去。」等
        語，則被告固依其作息，每日會至證人庚○○所經營之
        西藥房量血壓，惟依證人庚○○前開證言，被告離去之
        時間點顯然不一定，被告九十六年十一月二十二日當天
        是否有提前離開證人庚○○開設之西藥房，即非無疑，
        且被告住居所、告訴人經營之力捷汽車材料有限公司及
        證人丁○○買上系爭行動電話二具之地點即臺北市○○
        區○○街與康定路口，彼此間距離車程不過幾分鐘，實
        難解免被告竊盜得手後旋即銷贓之可能性。再者，證人
        丙○○於本院同一審判期日中固證稱：伊跟被告當天大
        約十一點多修車廠，在店裡伊坐著看電視，被告說他坐
        不住到外面走走，伊就繼續看電視，伊無法隨時看到被
        告在做什麼，當天伊有看到告訴人的妹婿到修車廠，另
        外伊在修車廠內，還有看到告訴人妹婿的小孩，及另外
        一部車在換機油，伊等在大約三點左右離開修車廠，伊
        直接送被告回長泰街的家等語，惟證人丙○○在告訴人
        所經營之修車廠內既無法隨時注意到被告之舉動，自無
        從得知被告當天在修車廠內是否有竊盜行為，其前開證
        言自無法作為有利於被告之認定。至於被告提出之力捷
        汽車材料有限公司照片、診斷證明書、內政部警政署警
        察廣播電臺拾得遺失物收據、通知，均為本案事發後所
        為之文書，亦不足以作為有利於被告之認定。
  （四）綜上所述，被告所辯顯屬事後卸責之詞，不足採信。
        本件事證明確，被告犯行堪予認定，應依法論科。
  二、核被告所為，係犯刑法第三百二十條第一項之普通竊盜罪
      。爰審酌被告並無前科，此有臺灣高等法院被告前案紀錄
      表一份在卷足按，素行尚稱良好，因一時失慮而心生竊意
      ，犯罪動機單純，徒手竊取行動電話二具，犯罪所得僅為
      一千五百元，惟犯後否認犯行，態度不佳，兼衡其犯罪之
      動機、目的、手段、情節等一切情狀，爰量處如主文所示
      之刑，並諭知易科罰金之折算標準。
據上論斷，應依刑事訴訟法第二百八十四條之一、第二百九十九
條第一項前段，刑法第三百二十條第一項、第四十一條第一項前
段、第三十八條第一項第三款，刑法施行法第一條之一第一項、
第二項前段，判決如主文。
本件經檢察官羅月君到庭執行職務
中    華    民    國  九十七  年   十二   月   十九   日
                臺灣臺北地方法院刑事第六庭
                    法      官  雷淑雯
以上正本證明與原本無異。
如不服本判決，應於判決送達後十日內向本院提出上訴狀（應抄
附繕本）。告訴人或被害人如對於本判決不服者，應具備理由請
求檢察官上訴，其上訴期間之計算係以檢察官收受判決正本之日
期為準。
                    書  記  官  胡詩唯
中    華    民    國  九十七  年   十二   月   十九   日
附錄本案論罪科刑法條全文
中華民國刑法第三百二十條
意圖為自己或第三人不法之所有，而竊取他人之動產者，為竊盜
罪，處五年以下有期徒刑、拘役或五百元以下罰金。
意圖為自己或第三人不法之利益，而竊佔他人之不動產者，依前
項之規定處斷。
前二項之未遂犯罰之。


司法院資訊處製作；財團法人民間司法改革基金會備份。
